【裁判字號】    90,毒抗,420
【裁判日期】    900716
【裁判案由】    毒品危害防制條例
【裁判全文】
臺灣高等法院刑事裁定                              九十年度毒抗字第四二號
    被      告  甲○○
右列抗告人，因違反毒品危害防制條例案件，不服臺灣桃園地方法院，中華民國九十
年四月二十七日裁定（九十年度毒聲字第一九四一號）提起抗告，本院裁定如左：
    主  文
抗告駁回。
    理  由
一、本件抗告意旨略以：抗告人即被告甲○○於民國九十年三月六日至臺灣桃園地方
    法院辦理保護管束報到手續，當日被告突然腹股溝疝氣疼痛不已，難以忍受，致
    臨時無法如期到觀護人室報到，而緊急送至中壢市壢新醫院，經醫生安排隔日手
    術，在住院期間，醫院曾注射止痛針。被告於九十年三月二十日再至觀護人報到
    採尿送驗有鴉片類陽性反應，應係醫生打止痛針所致，詎原審竟裁定被告令入勒
    戒處所觀察勒戒，應有錯誤，爰依法提起抗告云云。
二、經查：被告甲○○於民國九十年三月二十日到臺灣桃園地方法院檢察署採尿室採
    尿，經送台灣檢驗科技股份有限公司檢驗結果，發現有鴉片類陽性反應，有該公
    司「濫用藥物尿液檢驗報告」一紙在卷（九十年度毒偵字第一三四四號偵查卷第
    十五頁）可佐，被告提起本件抗告後，本院再將該尿液送法務部調查局複驗結果
    仍呈現鴉片類嗎啡陽性反應，有該局九十年七月四日陸(一)字第九００四一一七
    四號檢驗通知書在卷可佐。至於被告抗辯醫院注射止痛針一節，經本院向中壢市
    壢新醫院函查，經告知甲○○於民國九十年三月七日入院，九十年三月八日手術
    ，於當晚七點三十分因傷口疼痛，肌注Demerol 50mg，九十年三月九日出院，帶
    口服藥為止痛劑（非類固醇性消炎）voltaren，一日三次共五日份之事實，有該
    院九十年六月十四日壢新醫字第九００二四九號函在卷可證，經本院再向法務部
    調查局函查，經告知「注射Demerol 50mg或服用止痛藥劑（非類固醇性消炎）
    voltaren後之尿液並不會呈現鴉片或安非他命或嗎啡陽性反應」，有該局九十年
    七月四日（九十）陸(一)字第九００四一二二七號函在卷可證。按一般人施打海洛
    因或嗎啡，可於尿液中檢驗出煙毒反應之時間，視拖打量多少及個人新陳代謝分
    泌之情況而定，施打量多者，於施打後四、五日仍可能檢出煙毒反應，施打量少
    者，可能在二十四小時可檢出，此有法務部調查局八十年三月八日（八○）發技
    一字第一八八九號函可憑。被告於九十年三月二十日採尿送驗，既呈嗎啡陽性反
    應，依上開說明，其於該採尿時往前回溯二十四小時內，必曾施用第二級毒品鴉
    片類毒品，應可認定。本件事證已明，是被告所辯顯不足採，其施用毒品犯行堪
    以認定。從而，原審據檢察官之聲請，依毒品危害防制條例第二十條第一項，觀
    察勒戒處分執行條例第三條第一項裁定令被告送處所觀察、勒戒，經核並無不合
    ，是本件抗告為無理由，應予駁回。
三、據上論斷，應依刑事訴訟法第四百十二條，裁定如主文。
中      華      民      國    九十      年      七      月    十六    日
                              台灣高等法院刑事第二庭
                                  審判長法  官  蔡  長  溪
                                        法  官  楊  貴  志
                                        法  官  林  俊  益
右正本證明與原本無異。
不得抗告。
                                        書記官  陳  明  琴
中      華      民      國      九十     年   七     月       十七     日


司法院資訊處製作；財團法人民間司法改革基金會備份。
